【裁判字號】    97,訴,1037
【裁判日期】    970930
【裁判案由】    毒品危害防制條例
【裁判全文】
臺灣基隆地方法院刑事判決              97年度訴字第1037號
公  訴  人  臺灣基隆地方法院檢察署檢察官
被      告  甲○○
上列被告因毒品危害防制條例案件，經檢察官提起公訴（97年度
毒偵字第1217號），被告於準備程序進行中，就被訴事實為有罪
之陳述，經本院合議庭裁定由受命法官獨任進行簡式審判程序，
判決如下：
    主  文
甲○○施用第一級毒品，累犯，處有期徒刑柒月；又施用第二級
毒品，累犯，處有期徒刑月，扣案之第二級毒品甲基安非他命
壹包（毛重壹點壹公克）併同無法析離之包裝袋壹只沒收銷燬之
。應執行有期徒刑捌月，扣案之第二級毒品甲基安非他命壹包（
毛重零點壹公克）併同無法析離之包裝袋壹只沒收銷燬之。
    事  實
一、甲○○有下列前案紀錄，及施用毒品執行觀察、勒戒、強制
    戒治之紀錄：
  (一)前因2 次施用毒品案件，經觀察、勒戒後，均認無繼續施用
    毒品之傾向，由臺灣基隆地方法院檢察署檢察官各於民國88
    年10月12日以88年度毒偵字第553 號、88年11月29日以88
    年度毒偵字第909 號為不起訴處分確定。
  (二)復因施用第二級毒品安非他命案件，先送強制戒治（已於90
    年10月19日強制戒治期滿），並經本院於89年5 月30日，以
    89年度基簡字第390 號判處有期徒刑5 月確定（下稱甲罪）
    。
  (三)另因槍砲案件，經本院以89年度訴字第707 號各判處有期徒
    刑8 月、10月確定，應執行有期徒刑1 年4 月（下稱乙罪）
    。
  (四)再因施用第二級毒品安非他命案件，再由臺灣高等法院以90
    年度上易字第3308號判處有期徒刑8 月確定；又另因偽造文
    書案件，經臺灣基隆地方法院以90年度基簡字第481 號判處
    有期徒刑3 月確定，上開兩罪嗣經合併定應執行有期徒刑10
    月（下稱丙罪）。甲乙丙數罪接續執行，於92年10月16日假
    釋出監。
  (五)嗣其於假釋期間，又因分別施用第一級毒品海洛因、第二級
    毒品安非他命案件，再由臺灣高等法院以93年度上訴字第
    2015號各判處有期徒刑8 月、5 月確定，應執行有期徒刑11
    月確定，再經分別減刑並合併應執行有期徒刑6 月確定，接
    續執行上開因撤銷假釋之殘刑11月又4 日，已於96年7 月16
    日執行完畢（構成累犯）。
二、詎其復於97年5 月3 日下午10時許，在臺北縣瑞芳鎮○○路
    187 號住處，以玻璃球吸食器燒烤之方式，非法施用第一級
    毒品海洛因1 次；又另行起意，於97年5 月5 日下午4 時許
    ，在臺北縣瑞芳鎮其綽號「阿牛」之友人住處，以同上之方
    式，非法施用第二級毒品安非他命1 次。嗣為警於97年5 月
    5 日下午8 時30分許，在基隆市信義區○○○路140 之1 號
    OK便利商店前查獲，並扣得甲基安非他命1 包（毛重1.1 公
    克），且經其同意採驗尿液呈毒品嗎啡、安非他命、甲基安
    非他命陽性反應而查知上情。
三、案經基隆市警察局第二分局報告臺灣基隆地方法院檢察署檢
    察官偵查起訴。
    理  由
一、本件被告所犯者非為死刑、無期徒刑、最輕本刑為3 年以上
    有期徒刑之罪或高等法院管轄第一審案件，其於準備程序進
    行中，先就被訴事實為有罪之陳述，經告知其簡式審判程序
    之旨，並聽取公訴人及被告之意見後，本院依刑事訴訟法第
    273 條之1 第1 項之規定，裁定由受命法官獨任進行簡式審
    判程序，且依同法第273 條之2 規定，簡式審判程序之證據
    調查，不受第159 條第1 項、第161 條之2 、第161 條之3
    、第163 條之1 及第164 條至第170 條規定之限制，合先敘
    明。
二、上開事實，業據被告於檢察官偵查時及本院準備程序及審理
    時坦承在卷，而被告為警查獲所採集之尿液經送驗結果，呈
    甲基安非他命、安非他命、嗎啡、可待因之陽性反應，此有
    臺灣尖端先進生技醫藥股份有限公司濫用藥物尿液檢驗報告
    1 份附卷可稽。並有如事實欄所示之物品扣案足資佐證。而
    扣案之白色晶體1 小包，經警依菸毒檢驗包試劑初步檢驗結
    果，呈甲基安非他命反應），含第二級毒品甲基安非他命成
    ，毛重1.1 公克，有基隆市警察局第二分局查獲涉嫌毒品危
    害防制條例毒品初步鑑驗報告單。按施用安非他命後，其尿
    液不致檢出甲基安非他命陽性反應，而施用甲基安非他命後
    ，其尿液可檢出甲基安非他命和其代謝物安非他命成分，而
    目前國內緝獲之白色結晶或粉未安非他命毒品，其成分多為
    甲基安非他命等語，此有行政院衛生署管制藥品管理局中華
    民國93年11月2 日管檢字第0930010499號函在卷可按，依照
    上開尿液檢驗報告所示，足證被告確係施用第二級毒品甲基
    安非他命，應予敘明。又其前因2 次施用毒品案件，經觀察
    、勒戒後，均認無繼續施用毒品之傾向，由臺灣基隆地方法
    院檢察署檢察官各於88年10月12日以88年度毒偵字第553 號
    、88年11月29日以88年度毒偵字第909 號為不起訴處分確定
    ；復因施用第二級毒品安非他命案件，先送強制戒治，已於
    90年10月19日強制戒治期滿等情，亦有被告全國施用毒品紀
    錄、臺灣高等法院被告前案紀錄表附卷足佐。綜上所陳，被
    告於前次強制戒治於90年10月19日執行完畢，5 年內業已再
    犯上述事實欄一、所示之施用毒品違反毒品危害防制條例案
    件，經法院判處罪刑確定，其又再犯本案施用第一、二級毒
    品海洛因、甲基安非他命，罪證明確，犯行洵堪認定，自應
    依法論科。
三、論罪科刑部分：
  (一)查海洛因、甲基安非他命分係毒品危害防制條例第2 條第2
    項第1 款、第2 款所定之第一級、第二級毒品，核被告所為
    係犯毒品危害防制條例第10條第1 項、第2 項之施用第一級
    、第二級毒品罪。被告持有第一級毒品海洛因及第二級毒品
    甲基安非他命之低度行為，應為施用第一級、第二級毒品之
    高度行為所吸收，不另論罪。被告所犯上開2 罪，犯意各別
    ，行為不同，應予分論併罰。
  (二)有事實欄一、所載之前案紀錄暨科刑執行情形，有臺灣高等
    法院被告前案紀錄表在卷可稽，其於受有期徒刑之執行完畢
    後，5 年內故意再犯有期徒刑以上之本罪，為累犯，所犯上
    開2 罪，均應依刑法第47條第1 項之規定加重其刑。
  (三)爰審酌被告犯罪之動機、曾有施用毒品之前科仍不知戒除，
    惟犯罪後坦承犯行，且所犯之施用毒品犯行乃戕害自己身心
    健康，並未危及他人等一切情狀，分別量處如主文所示之刑
    ，併定其應執行之刑。
四、沒收部分：
  (一)扣案之第二級毒品甲基安非他命1 包（毛重1.1 公克）併同
    無法析離之包裝袋2 只，包裝袋應與毒品整體視為查獲之毒
    品，依毒品危害防制條例第18條第1 項前段之規定，宣告沒
    收銷燬之（蓋無論以何種方式包裝袋與其內裝之毒品，包裝
    袋內均會有極微量毒品殘留，故上述包裝袋應整體視為查獲
    毒品，一併依前揭規定宣告沒收銷燬之，參見最高法院95年
    度臺上字第3739號、第7354號判決）。
據上論斷，應依刑事訴訟法第273 條之1 第1 項、第299 條第1
項前段，毒品危害防制條例第10條第1 項、第2 項、第18條第1
項前段、第23條第2 項，刑法第11條、第47條第1 項、第51條第
5 款，判決如主文。
本案經檢察官乙○○到庭執行職務。
中    華    民    國    97    年    9     月    30    日
                  刑事第三庭法  官  黃永定
以上正本證明與原本無異。
如不服本判決應於收受本判決後10日內向本院提出上訴書狀，其
未敘述上訴理由者，並得於提起上訴後10日內向本院補提理由書
狀（均須按他造當事人之人數附繕本）「切勿逕送上級法院」。
中    華    民    國    97    年    9     月    30    日
                            書記官  劉珍珍
附錄論罪法條：
毒品危害防制條例第10條
I施用第一級毒品者，處 6 月以上 5 年以下有期徒刑。
II施用第二級毒品者，處 3 年以下有期徒刑。


司法院資訊處製作；財團法人民間司法改革基金會備份。
